【裁判字號】    98,交聲,965
【裁判日期】    980518
【裁判案由】    交管條例聲異
【裁判全文】
臺灣板橋地方法院交通事件裁定        98年度交聲字第965 號
原處分機關  交通部公路總局台北區監理所板橋監理站
異  議  人
即受處分人  甲  ○
送達代收人  徐  露
上列異議人因違反道路交通管理處罰條例案件，對於交通部公路
總局台北區監理所板橋監理站於中華民國九十八年四月十六日所
為之裁決處分（案號：板監裁字裁41-CO0000000號）不服，聲明
異議，本院裁定如下：
    主      文
異議駁回。
    理      由
一、原處分意旨略以：異議人甲○於民國九十八年四月十二日下
    午三時十二分許，騎駕車號ＢＱＫ─１５０號普通重型機車
    ，行經台北縣永和市○○○路○段八五巷口時，因有「駕駛
    人行經有燈光號誌管制之交岔路口闖紅燈」之違規，經警攔
    停舉發，填具台北縣政府警察局九十八年四月十二日北縣警
    交大字第CO0000000 號舉發違反道路交通管理事件通知單，
    原處分機關於九十八年四月十六日依道路交通管理處罰條例
    第五十三條第一項、第六十三條第一項第三款等規定，裁處
    罰鍰新台幣一千八百元，並記違規點數三點，異議人於同日
    聲明異議等情。
二、異議意旨則以：異議人確於前開時、地，騎駕機車行經前開
    路段，為警攔停舉發，但伊當時係騎機車搭載次子欲前往台
    北市公館，不趕時間，車速緩慢，沒有動機闖紅燈，該燈號
    紅綠燈變換沒有空檔，可能是手控操作；另臨檢可能違反憲
    法，伊在闖紅燈之前沒有違法，為何攝影妨害隱私權，且闖
    紅燈應用固定式照相，在三百公尺前標示，執行勤務應經過
    上級核可，該取締舉發有爭議，原處分應予撤銷云云。
三、法院之判斷：
（一）按汽車駕駛人，行經有燈光號誌管制之交岔路口闖紅燈者
      ，處新台幣一千八百元以上五千四百元以下罰鍰；汽車駕
      駛人有第五十三條情形者，除依原條款處罰鍰外，並予記
      違規點數三點，道路交通管理處罰條例第五十三條第一項
      、第六十三條第一項第三款分別定有明文。
（二）查異議人於前開時、地，騎駕機車行經前開路段，為警攔
      停舉發之事實，為異議人所不否認，並有現場照片附卷可
      稽，應堪信為真實。
（三）證人即舉發警員洪英傑於本院審理時到庭結證稱：本案是
      伊舉發，當時伊在台北縣永和市○○○路七五巷口旁執勤
      ，看到異議人騎深色打檔車闖過該路段八五巷口的紅綠燈
      ，伊就攔停，絕對沒有人工控制燈號情事等語。審酌證人
      洪英傑為依法執行公務之警員，與異議人素不相識，當無
      甘冒偽證罪責虛偽誣指異議人之理，且清楚證述異議人車
      行方向、違規情狀、舉發經過，並製有舉發違規現場圖、
      現場照片等件佐證，堪信其證述異議人之違規情狀為真實
      。又依現場錄影翻拍照片顯示，該路段為台北縣永和市○
      ○○路，在環河西路八五巷口設有紅綠燈交通號誌，且正
      常運作。是該路段之道路規劃，顯已考量該地車行種類、
      車流量、周圍道路路況，據此設計分向限制，駕駛人應遵
      照交通號誌指示行駛，循序漸進，以維護交通安全。異議
      人騎駕機車距該路口尚有十公尺以上之距離時，紅燈燈號
      即已亮起，其未遵守燈光號誌管制闖紅燈直行，違規事證
      明確，洵堪認定。異議人主張該燈號可能係手控燈號操作
      ，燈號變換沒有秒差云云，即屬無據。
（四）至異議人另主張：臨檢可能違反憲法、攝影妨害隱私權、
      闖紅燈應用固定式照相，在三百公尺前標示，執行勤務應
      經過上級核可云云，審酌警員依法舉發交通違規，本得以
      證人身分到庭證述其親身見聞之違規情狀與舉發經過，錄
      音、錄影、拍照存證均為佐證其證述真實性之補強證據，
      非以固定式科學儀器舉發為必要，附此敘明。
（五）綜上所述，異議人騎駕機車，在台北縣永和市○○○路八
      五巷口，確有「駕駛人行經有燈光號誌管制之交岔路口闖
      紅燈」之違規，原處分機關據以裁罰，於法有據，異議人
      聲明異議為無理由，應予駁回。
四、據上論斷，應依道路交通案件處理辦法第十九條，裁定如主
    文。
中    華    民    國    98    年    5     月    18    日
                  交通法庭  法  官  林鈺琅
上列正本證明與原本無異。
如不服本裁定，應於裁定送達後五日內，敘明抗告理由，向本院
提出抗告狀。
                            書記官  林蔚然
中    華    民    國    98    年    5     月    18    日


司法院資訊處製作；財團法人民間司法改革基金會備份。
